臺灣高雄地方法院民事判決
111年度鳳簡字第7號
原      告  陳昱翰  

被      告  陳彥瑋  
訴訟代理人  蘇奕滔  
上列當事人間請求損害賠償事件，本院於民國111年3月15日言詞
辯論終結，判決如下：
    主      文
一、被告應給付原告新臺幣（下同）5萬9,552元，及自民國（下
    同）110年11月10日起至清償日止，按週年利率5％計算之利
    息。
二、原告其餘之訴駁回。
三、訴訟費用由被告負擔30％，其餘由原告負擔。
四、本判決第一項得假執行。
    事實及理由
一、原告主張：被告於108年11月10日19時40分許，駕駛車牌號
    碼000-0000號自小客車，沿高雄市三民區建興路東往西方向
    行駛，於行經建興路215號前欲迴轉時，本應注意汽車迴車
    前，應看清無來往車輛始得迴轉，竟疏未看清往來車輛即貿
    然迴轉，適有伊騎乘訴外人陳亞南所有之車牌號碼000-0000
    號普通重型機車(下稱系爭機車)，亦沿建興路東往西方向，
    以時速40公里之速度行駛而來，兩車因而在上址前發生碰撞
    ，致伊人、車倒地（下稱系爭事故），並受有右臉部撕裂傷
    之傷害(下稱系爭傷害)。伊因系爭事故已支出醫療費用1,14
    0元，後續尚有臉部整型費用預估10萬元，並有工作收入損
    失1萬2,000元，而陳亞南已將系爭機車之損害賠償債權轉讓
    予伊，伊亦得請求被告給付系爭機車維修費用3萬3,650元，
    又伊因系爭傷害而臉部受有損傷，身心受有相當之痛苦，故
    亦請求被告給付精神慰撫金5萬3,210元。為此，爰依民法侵
    權行為之法律關係，訴請被告給付20萬元等語。並聲明：被
    告應給付原告20萬元，即自起訴狀繕本送達被告翌日起至清
    償日止按週年利率5%計算之利息。
二、被告則以：伊對系爭事故應負過失損害賠償責任及原告受有
    系爭傷害均不爭執，僅否認原告得請求臉部整型費用，並爭
    執原告未就工作收入損失提出相關證據，及系爭機車之維修
    費用應折舊計算及精神慰撫金金額過高等語置辯。並聲明：
    原告之訴駁回。
三、本院得心證之理由：
㈠、按因故意或過失，不法侵害他人之權利者，負損害賠償責任
    ；汽車、機車或其他非依軌道行駛之動力車輛，在使用中加
    損害於他人者，駕駛人應賠償因此所生之損害，民法第184 
    項第1 項前段、第191 條之2 前段分別定有明文。查原告主
    張被告應負過失損害賠償責任之事實，業據其提出道路交通
    事故現場圖、高雄市政府警察局道路交通事故初步分析研判
    表、臺灣高雄地方檢察署檢察官聲請簡易判決處刑書、聖功
    醫院診斷證明書及醫療收據、系爭機車估價單等件為證（本
    院卷第11至29頁），且被告對其就系爭事故應負過失損害賠
    償責任並不爭執（本院卷第130頁），本院109年交簡字第27
    04號刑事判決亦就被告犯過失傷害罪部分判處拘役確定，有
    刑事判決及卷證資料可憑。是本件依調查證據之結果，堪信
    原告前開主張係屬可採。原告自得依上開法律規定請求被告
    負損害賠償責任。
㈡、茲就原告得請求被告賠償之金額，說明如下：
  ⒈醫療費用1,140元部分：原告提出聖功醫院醫療費用收據為證
    (本院卷第21、23頁)，且為被告所不爭執(本院卷第131頁)
    ，原告此部分請求金額即有理由。
  ⒉預估臉部整型費用部分：原告因系爭事故而受有系爭傷害，
    雖據原告提出聖功醫院之診斷證明書為憑（本院卷第19頁）
    ，惟原告並未提出系爭傷害需以整型手術治療之醫囑，亦未
    提出相關醫療費用評估資料，是原告此部分請求無由准許。
  ⒊工作收入損失部分：原告固提出108年度綜合所得稅各類所得
    資料清單（本院卷第31頁），惟聖功醫院診斷說明書未有任
    何關於原告需要休養之記載，亦未見原告提出請假證明，是
    原告主張其因系爭事故而需請假致有工作收入損失部分，難
    認有據。
  ⒋系爭機車維修費用8,412元部分：原告自系爭機車所有權人即
    陳亞南處受讓系爭機車之損害賠償請求權，有原告提出債權
    讓與同意書在卷可參（本院卷第135頁），而系爭機車零件
    維修費用支出3萬3,650元，有原告提出估價單及發票附卷可
    憑（本院卷第25至29頁）。系爭機車係102 年12月出廠（本
    院卷第137頁），迄系爭事故發生時即108 年11 月10 日，
    已使用6年（不滿1 個月者以1 月計），依行政院所發布之
    固定資產耐用年數表及固定資產折舊率表，普通重型機車之
    耐用年數為3 年，則零件扣除折舊後之修復費用估定為8,41
    2元【計算方式：1.殘價＝取得成本÷( 耐用年數＋1)即33,650
    ÷(3+1)≒8,413（小數點以下四捨五入）；2.折舊額 ＝(取得
    成本－殘價)×1/（耐用年數）×（使用年數）即(33,650－8,41
    3) ×1/3×（3+0/12）≒25,238（小數點以下四捨五入）；3.
    扣除折舊後價值＝（新品取得成本－折舊額）即33,650－25,23
    8＝8,412】，逾此部分，即無理由。
  ⒌精神慰撫金5萬元部分：不法侵害他人之身體、健康、名譽、
    自由、信用、隱私、貞操，或不法侵害其他人格法益而情節
    重大者，被害人雖非財產上之損害，亦得請求賠償相當之金
    額，民法第195條第1項定有明文。原告受有系爭傷害，已如
    前述，故原告請求被告賠償非財產上損害，洵屬有據。而精
    神慰撫金之酌定，除被害人所受之傷害及痛苦程度外，尚應
    審酌兩造之身分地位、學識經歷、財產狀況等節以定之。查
    原告大學畢業，現於影印店工作，每月收入約3萬多元；被
    告高中畢業，目前係以零工為業，每月收入約2萬元左右，
    本院參酌原告所受系爭傷害雖已復原，但右臉上仍留有淡疤
    及兩造之財產資力（有兩造之稅務電子閘門財產所得調件明
    細表可參，因屬個人隱私，僅予參酌，不予揭露）等一切情
    狀，原告得向被告請求5萬元之非財產上損害，應屬適當，
    逾此部分之請求，則屬過高，應屬無據。
  ⒍綜上，原告得請求被告給付5萬9,552元（計算式：1,140＋8,4
    12＋50,000＝59,552）。
㈢、復按遲延之債務，以支付金錢為標的者，債權人得請求依法
    定利率計算之遲延利息；應付利息之債務，其利率未經約定
    ，亦無法律可據者，週年利率為5 ％；給付無確定期限者，
    債務人於債權人得請求給付時，經其催告而未為給付，自受
    催告時起，負遲延責任。其經債權人起訴而送達訴狀，與催
    告有同一之效力，民法第203 條、第233 條第1 項前段、第
    229 條第2 項亦分別定有明文。查原告起訴狀繕於110年11
    月9日送達被告（本院卷第83頁），準此，原告請求給付自
    起訴狀繕本送達翌日即110年11月10日起至清償日止，按週
    年利率5 ％計算之利息，於法並無不合，應予准許。
四、綜上所述，原告依據侵權行為之法律關係，請求被告給付5
    萬9,552元，及自110年11月10日起至清償日止，按週年利率
    5％計算之利息範圍，為有理由，應予准許，逾此範圍之請求
    ，為無理由，應予駁回。
五、本件原告勝訴部分係依民事訴訟法第427條適用簡易程序所
    為被告敗訴之判決，依同法第389 條第1 項第3 款規定，應
    依職權宣告假執行。
六、本件事證已臻明確，兩造其餘攻擊或防禦方法，經審酌後認
    於本判決結果不生影響，爰不一一論述，附此敘明。
七、訴訟費用負擔之依據：民事訴訟法第79條規定。
中　　華　　民　　國　　111 　年　　3 　　月　　28　　日
                  鳳山簡易庭  法     官 林育丞
以上正本係照原本作成。
如不服本判決，應於送達後20日內，向本院提出上訴狀並表明上
訴理由，如於本判決宣示後送達前提起上訴者，應於判決送達後
20日內補提上訴理由書（須附繕本）。　　　　　　　　　
中　　華　　民　　國　　111 　年　　3 　　月　　28　　日
　　                          書  記  官